臺灣臺中地方法院刑事判決　　　　　　 96年度交易字第680號
公　訴　人　臺灣臺中地方法院檢察署檢察官
被　　　告　甲○○
 　　　　 　乙○○
上　一　人
選任辯護人　邱基峻律師
　　　　　　鄭瑞崙律師
上列被告等因過失致死案件，經檢察官提起公訴（96偵字第1105
0號），被告於準備程序中就被訴事實為有罪之陳述，受命法官
於聽取當事人之意見後，由本院合議庭裁定以簡式審判程序判決
如下：
    主    文
甲○○、乙○○因過失致人於死，各處有期徒刑肆月，如易科罰
金，均以新臺幣壹仟元折算壹日；各減為有期徒刑貳月，如易科
罰金，均以新臺幣壹仟元折算壹日。均緩刑貳年。
    犯罪事實及理由
一、本案除證據部分增列被告甲○○、乙○○均於本院準備程序
    及審理時之自白外，其餘犯罪事實及證據均引用檢察官起訴
    書之記載（如附件）。
二、核被告甲○○、乙○○所為，均係犯刑法第二百七十六條第
    一項之過失致死罪。又被告甲○○於本案車禍發生後，在有
    偵查權限之警察機關尚未發覺犯罪前，留在肇事現場並主動
    向據報前來處理，有偵辦犯罪職務之臺中縣警察局清水分局
    警員蔡安順坦承肇事，並自願接受裁判，有臺中縣警察局清
    水分局處理相驗案件初步調查暨報驗書一件附卷可按，則被
    告甲○○係對於未發覺之罪自首而接受裁判，爰依刑法第六
    十二條前段之規定，減輕其刑。爰審酌被告二人均因過失行
    為肇致本案車禍之發生，直接剝奪被害人范怡珊之生命法益
    ，對於被害人自身及其家屬均造成難以回復之損害，所生危
    害不容輕忽，再兼衡酌被告二人先前均無任何刑事犯罪之紀
    錄，有臺灣臺中地方法院檢察署刑案資料查註紀錄表、臺灣
    高等法院被告前案紀錄表各一件在卷可按，堪認被告二人素
    行尚佳，又被告二人犯後均知能坦承犯行，且均與被害人范
    怡珊之家屬達成和解、均得被害人范怡珊家屬之諒解，有臺
    中縣清水鎮調解委員會九十六年調解書二紙附卷可按（見本
    院卷三一、五三頁），堪認被告二人犯後均具悔意、犯罪後
    態度尚佳，暨被告甲○○、乙○○肇致本案車禍發生違反義
    務之過失程度（被告甲○○為肇事次因、被告乙○○為肇事
    主因），其中被告乙○○係騎乘機車搭載其友人即被害人范
    怡珊外出而發生本案車禍、被告乙○○因本案車禍其自身亦
    受有硬腦膜下出血、腦挫傷及腦水腫之傷害，業據被告乙○○陳明在卷，並有光田綜合醫院診斷證明書一紙附卷可按（
    見偵查卷五頁），堪認被告乙○○因本案車禍除其身體亦付
    出重大之代價外，其心理亦承受相當之負擔、自責等一切情
    狀，分別量處如主文所示之刑，並均諭知易科罰金之折算標
    準，以示懲儆。又被告二人本案犯罪時間係在九十六年四月
    二十四日以前，合於中華民國九十六年罪犯減刑條例第二條
    第一項第三款所定減刑條件，且無同條例第三條規定不應減
    刑之情事，均自應依法減輕其宣告刑二分之一，爰分別減其
    宣告刑如主文所示，並均諭知易科罰金之折算標準。末查，
    被告二人先前均未曾因故意犯罪受有期徒刑以上刑之宣告，
    有臺灣臺中地方法院檢察署刑案資料查註紀錄表及臺灣高等
    法院被告前案紀錄表各一件在卷可按，茲念被告二人均因一
    時失慮，致罹刑章，且被告二人均已與被害人范怡珊之家屬
    達成和解且均得被害人范怡珊家屬之諒解，有如前述，堪認
    被告二人經此起訴審判教訓，均當知所警惕，信無再犯之虞
    ，本院認為被告二人所宣告之刑均以暫不執行為適當，併均
    予宣告緩刑二年，以啟自新。
三、公訴意旨另以：被告甲○○因本案車禍致被告即被害人乙○○受有硬腦膜下出血、腦挫傷及腦水腫之傷害，案經被害人
    乙○○之父丙○○提出告訴，因認被告甲○○此部分涉犯刑
    法第二百八十四條第一項前段之過失傷害罪嫌（起訴書誤載
    為刑法第二百八十四條第二項前段，業經蒞庭檢察官於本院
    九十六年九月二十七日準備程序期日當庭更正）等語。按告
    訴乃論之罪，經撤回告訴者，應諭知不受理之判決，刑事訴
    訟法第三百零三條第三款定有明文。經查，公訴意旨認定被
    告甲○○涉犯前揭過失傷害罪，依同法第二百八十七條前段
    規定，須告訴乃論。又本案告訴人丙○○於本院九十六年九
    月二十七日準備程序期日已撤回對被告甲○○前揭過失傷害
    之告訴，業據告訴人丙○○陳明在卷，並有撤回告訴聲請狀
    一紙附卷可按（見本院卷第三八、五二頁），是此部分本應
    諭知不受理之判決，然公訴意旨認此部分與被告甲○○因本
    案車禍致被害人范怡珊死亡之前揭過失致死犯行有想像競合
    犯之裁判上一罪關係，本院爰不另為公訴不受理之諭知，併
    予敘明。
四、應適用之法條：依刑事訴訟法第二百七十三條之一第一項、
    第三百十條之二、第四百五十四條第二項、第二百九十九條
    第一項前段，刑法第二百七十六條第一項、第六十二條前段
    、第四十一條第一項前段、第七十四條第一項第一款，刑法
    施行法第一條之一第一項、第二項前段，中華民國九十六年
    罪犯減刑條例第二條第一項第三款、第七條，判決如主文。
五、如不服本判決，應於判決送達後十日內，向本院提出上訴狀
    （須附繕本），上訴於臺灣高等法院臺中分院。
中　　華　　民　　國　　96　　年　　10　　月　　16　　日
                    交通法庭  法　官　何世全
以上正本證明與原本無異。
如不服本判決，應於送達後十日內向本院提出上訴狀（須附繕本
），上訴於臺灣高等法院臺中分院。
                              書記官　童洪芳美
中　　華　　民　　國　　96　　年　　10　　月　　16　　日
附錄論罪科刑法條：
刑法第二百七十六條第一項：
因過失致人於死者，處二年以下有期徒刑、拘役或二千元以下罰
金。
